【裁判字號】    98,審抗,115
【裁判日期】    980424
【裁判案由】    本票裁定
【裁判全文】
臺灣臺北地方法院民事裁定             98年度審抗字第115號
    抗  告  人  丙○○
                乙○○
    共      同
    非訟代理人  魏憶龍律師
    相  對  人  香港商香港上海豐銀行股份有限公司
    法定代理人  甲○○
上列當事人間本票裁定事件，抗告人對於中華民國98年3月20日
本院98年度司票字第6762號裁定，提起抗告，本院裁定如下：
    主  文
抗告駁回。
抗告程序費用新台幣壹仟元由抗告人連帶負擔。
    理  由
一、按執票人向本票發票人行使追索權時，得聲請法院裁定後強
    制執行，票據法第123 條定有明文。又本票執票人，依票據
    法第123 條規定，聲請法院裁定許可對發票人強制執行，性
    質上係屬非訟事件，此項聲請之裁定及抗告法院之裁定，僅
    依非訟事件程序以審查強制執行許可與否，並無確定實體上
    法律關係存否之效力，如發票人就票據債務之存否有爭執時
    ，應由發票人另提起確認之訴，以資解決，最高法院57年台
    抗字第76號著有判例可資參照。
二、本件相對人主張：伊執有抗告人於民國94 年4月17日共同簽
    發面載金額美金（下同）300 萬元，付款地未載，利息未約
    定，免除作成拒絕證書，到期日未載之本票乙紙（下稱系爭
    本票）。詎經98年3月12日提示僅支付其中部分外，尚餘619
    ,150.07元未獲支付，為此依票據法第123條規定聲請裁定就
    上開金額及自提示日翌日起算法定利息許可強制執行等情。
三、抗告意旨雖稱：伊未曾授權相對人填載應記載事項，故系爭
    本票之發票日顯遭相對人偽造，相對人自不得執無效之系爭
    本票聲請強制執行。又伊簽發系爭本票係為擔保第三人Pack
    craft公司出口押匯，伊自得依民法第745條主張先訴抗辯權
    ，故相對人未先向該公司為求償，不得逕向伊為求償；倘若
    相對人主張之債權並非伊所擔保上開債務，伊自無給付之義
    務云云。經查，本件相對人上開主張，業據其提出系爭本票
    為證（見原裁定卷第4 頁），原裁定予以准許，形式上審查
    即無不合。縱抗告人所稱屬實，亦係實體法上之爭執，並非
    非訟程序所得加以審究。從而，抗告意旨指摘原裁定不當，
    聲明廢棄，委無理由，應予駁回。
四、據上論結，本件抗告為無理由。依非訟事件法第46條、第21
    條第2項、第24條第1項，民事訴訟法第495條之1第1項、第4
    49條第1項、第85條第2項，爰裁定如主文。
中    華    民    國    98    年    4     月    24    日
                        民事第六庭審判長法官  劉坤典
                                        法官  林麗真
                                        法官  傅中樂
以上正本係照原本作成。
如不服本裁定，僅得於收受本裁定正本送達後10日內，以適用法
規顯有錯誤為理由，向本院提出再抗告狀（須附繕本一份及繳納
再抗告裁判費新台幣1,000元），經本院許可後始可再抗告。
中    華    民    國    98    年    4     月    24    日
                                      書記官  王文心


司法院資訊處製作；財團法人民間司法改革基金會備份。
